【裁判字號】    94,上易,1949
【裁判日期】    950427
【裁判案由】    妨害自由
【裁判全文】
臺灣高等法院刑事判決                94年度上易字第1949號
上  訴  人
即  被  告  乙○○
選任辯護人  (扶助律師)  周建春律師
上列上訴人因妨害自由案件，不服臺灣士林地方法院94年度易字
第669號，中華民國94年9月29日第一審判決（起訴案號：臺灣士
林地方法院檢察署94年度偵字第411號，被告於準備程序中就被
訴事實為有罪之陳述，經合議庭裁定由原審受命法官獨任進行簡
式審判程序），提起上訴，本院判決如下：
    主  文
上訴駁回。
    事  實
一、乙○○曾因偽造文書案件，經原審法院於民國（下同）89年
    5月12日以89年度訴字第206號判決處有期徒刑3 月確定，於
    89年11月27日執行完畢。詎猶未悔改，基於恐嚇危害安全之
    概括犯意，先於93年8月3日中午12時51分18秒、25秒、32秒
    以其妻鍾芳女申請之0000000000號行動電話接續發送內容為
    ：「如果妳不想有些隱私被曝光，請接受我的愛吧，否則勿
    自誤」之簡訊至甲○○所使用之0000000000號行動電話3 次
    。續又於93年8月4日凌晨1時12分32秒、37秒接續以前開000
    00 00000號行動電話發送內容為：「牙醫的太太妳等著看好
    戲吧」之簡訊至甲○○所使用之0000000000號行動電話2 次
    。均以加害名譽之事連續恐嚇甲○○，致甲○○心生畏懼，
    報警處理而循線查獲上情。
二、案經甲○○訴由臺北市政府警察局士林分局報告臺灣士林地
    方法院檢察署檢察官偵查起訴。
    理  由
一、上揭犯罪事實，業據上訴人即被告乙○○於原審審理時坦承
    ：「我承認檢察官起訴的犯罪事實。（你是否認識牙醫的太
    太？是否見過？）之前有見過1次。(電話在當天還有隔天是
    否都是你在使用？）是的」等語不諱（見原審卷第13至18頁
    ），核與證人甲○○、彭振光之證述（見偵411號卷一第8至
    10、19至21頁，偵411號卷二第8至9頁)，被告之妻子鍾芳女
    於警詢及偵訊證稱：「0000000000號行動電話是我申辦及使
    用，我沒有發簡訊，我也不認識0000000000號電話……我自
    己再調通聯紀錄，發現電話認識的都是我先生的朋友，問我
    先生乙○○才知93年8月3日，我0000000000號行動電話是他
    拿去的，該簡訊不是我傳的……這些電話不是我打的，電話
    是乙○○帶著的」（見偵411號卷一第12至13、17頁，偵411
    號卷二第9頁)，以及證人黃建誠於偵訊時證述：「因為我要
    和甲○○聯絡的時候，我的手機剛好沒電，就向乙○○借打
    ，我打完就還給乙○○，我沒有再打給別人。……那天是中
    午老闆才告訴我，下午要去甲○○家維修，並告訴我甲○○
    的電話，叫我自己聯絡她，因為我手機沒電，所以我下午才
    向乙○○借，我聯絡完甲○○我就還乙○○」之情節大致相
    符(見偵411號卷二第17至18頁），並有行動電話簡訊照片16
    張、0000000000及0000000000號行動電話之雙向通聯紀錄各
    1份附卷可證（見偵411號卷一第22至27頁），被告自白核與
    事實相符。
二、雖辯護人於本院為被告辯護稱：「0000000000號行動電話於
    8月3日曾借予黃建誠使用，黃建誠亦自承向被告借電話打給
    被害人，該簡訊應係黃建誠所為，與被告無關」等語，惟查
    ，本件被害人所收得簡訊之時間，除於3日中午12 時許外，
    亦於8月4日凌晨1時許接獲簡訊2通，而4日凌晨1時許，被告
    家中僅有被告之父母、兄嫂、被告夫婦及3 個小孩在家，此
    經被告之妻子鍾芳女證述在卷（見偵411號卷一第14頁)，則
    黃建誠縱曾於3 日向被告借用手機撥打，然該手機於使用後
    即歸還予被告，除為黃建誠證述屬實外(見偵411號卷二第17
    頁），亦為被告所是認：「我記得我借黃建誠一整天，因為
    要下班的時候，我太太有打手機找我，他才還我手機，那時
    約是7、8點」（見偵411號卷二第18頁，本院卷第24頁)，則
    該手機既已於3日當天歸還予被告，黃建誠又如何在4日深夜
    凌晨時分使用該手機發送簡訊？此顯與論理法則大相違背，
    且被告於本院審理時僅請求從輕量刑，並未否認犯罪（見本
    院卷第36頁），辯護人前開所辯顯屬無稽。綜上所述，本件
    事證已臻明確，辯護人另請求函查中華電信及台灣大哥大00
    00000000、00000000及0000000000等號於案發時之使用者，
    已屬不必要，被告犯行，洵堪認定，應依法論科。
三、查被告先後發送簡訊之內容分別為：「如果妳不想有些隱私
    被曝光，請接受我的愛吧，否則勿自誤」及「牙醫的太太妳
    等著看好戲吧」，依其內容及發送之時間前後觀之，可知被
    告發送簡訊應係單純以曝光他人隱私，使被害人心生畏怖為
    目的，而通知將以揭發隱私之方法加諸惡害於被害人之名譽
    ，而無加害身體及自由之意。又被告並未表明真實身分發送
    簡訊，應非向被害人示愛並強制使其接受，難認被告欲藉此
    恐嚇簡訊，強制被害人接受其愛意。核被告所為，係犯刑法
    第305條之恐嚇危害安全罪。被告於93年8月3日中午12 時
    51分18秒、25秒、32秒發送3次內容相同之簡訊，另於 93
    年8月4日凌晨1時12分32秒、37秒發送相同內容之簡訊2次，
    其、之行為各於同時同地密切接近加以實施，侵害同一
    之法益。其於同時同地密切接近加以實施，侵害同一之法益
    ，各行為之獨立性極為薄弱，依一般社會健全觀念，在時間
    差距上，難以強行分開，在刑法評價上，以視為數個舉動之
    接續施行，合為包括之一行為予以評價，較為合理，故前開
    、之行為各屬接續犯。再被告先後為前開、之恐嚇
    犯行，其時間緊接，手法相同，所犯為構成要件相同之罪，
    顯係基於概括犯意為之，為連續犯，依刑法第56條規定應論
    以一罪，並加重其刑。又被告有如事實欄所示之前科紀錄，
    有本院被告前案紀錄表1 份附卷可稽，其於有期徒刑執行完
    畢後5 年內，再犯本案有期徒刑以上之罪，為累犯，應依刑
    法第47條規定，遞加重其刑。原審依刑法第56條、第305 條
    、第47條、第41條第1項前段，罰金罰鍰提高標準條例第1條
    前段、第2 條規定，審酌被告素行非佳，因從事冷氣維修工
    作得知被害人行動電話號碼及身分資料，竟無端發送恐嚇簡
    訊，揚言揭發隱私，其行為對於被害人生活、名譽安全造成
    干擾、危害，惟其犯罪後於原審訊問時認罪坦承犯行等一切
    情狀，論處被告乙○○連續以加害名譽之事，恐嚇他人致生
    危害於安全罪，以累犯量處拘役55日，並諭知如易科罰金以
    3佰元折算1日之折算標準。本院核其認事用法均無不合，判
    處被告前開罪刑，要無違誤，且量刑輕重本屬法院職權之行
    使，原審量刑時已審酌刑法第57條所列各款科刑應審酌事項
    ，而原判決所處之刑復無失出入情形，被告上訴就原審業已
    依職權斟酌量刑事項重為爭執，求為更輕量刑，核無理由，
    應予駁回。
據上論斷，應依刑事訴訟法第368條，判決如主文。
本案經檢察官陳維練到庭執行職務。
中    華    民    國    95    年     4    月    27    日
                  刑事第九庭    審判長法  官  李文成
                                      法  官  周盈文
                                      法  官  官有明
以上正本證明與原本無異。
不得上訴。
                                      書記官  邵淑津
中    華    民    國    95    年    5     月    1     日
附錄：本案論罪科刑法條全文
刑法第305條
以加害生命、身體、自由、名譽、財產之事，恐嚇他人致生危害
於安全者，處2年以下有期徒刑、拘役或3百元以下罰金。


司法院資訊處製作；財團法人民間司法改革基金會備份。
